# 请教：BT项目管理费的账务处理

提问人：夕阳无语 时间：2013-12-22 23:17:45
公司与政府签订BT项目协议，约定除回购款外，公司可以按照项目总投资的1%向政府收取一定的管理费，管理费在三年内付清（项目建设期 5 年，基本上前三年就会付清了）。对于该部分管理费，是否作为(1)其他业务收入，其对应成本为为项目管理所发生的人力成本；还是(2)视同回购款，从长期应收款中扣减。
请大家不吝赐教，谢谢。

回答人：chenyiwei
如果对于这笔管理费，确实有对应的项目管理劳务发生，属于这部分管理劳务的对价，则应在劳务提供期间确认为营业收入，不应简单地从长期应收款中扣减。由于该款项在建造期间已经支付，故后期确认的长期应收款不再包含该项内容。